【裁判字號】    95,交聲,111
【裁判日期】    950721
【裁判案由】    聲明異議
【裁判全文】
臺灣高雄地方法院交通事件裁定        95年度交聲字第111號
原處分機關  交通部公路總局高雄區監理所
異  議  人
即受處分人  甲○○
            丙○○
            丁○○
            戊○○○
            己○○
            庚○○
            辛○○
            壬○○
            癸○○
            子○○
            丑○○
            寅○○
                        樓
            卯○○
前列13人共
同代理人    乙○○
上列異議人因違反道路交通管理處罰條例案件，對交通部公路總
局高雄區監理所所為如附表所示之處分，聲明異議，本院裁定如
下：
    主  文
如附表編號2 、4 、5 、7 、、11、12、13、15、16、17所示之
原處分均撤銷。丙○○、丁○○、戊○○○、己○○、壬○○、
癸○○、子○○、丑○○、寅○○，在劃有紅線路段臨時停車，
各處罰鍰新臺幣參佰元。
如附表編號6 、8 、9 所示之原處分均撤銷。戊○○○、庚○○
、辛○○，不緊靠道路右側臨時停車，各處罰鍰新臺幣參佰元。
如附表編號1 、3 、10、14、18所示之原處分均撤銷。甲○○、
丙○○、辛○○、子○○、卯○○，駕駛汽車，違反在劃有紅線
路段臨時停車之規定，經交通勤務警察制止時，不聽制止，各處
罰鍰新臺幣參仟元，並記違規點數壹點。
    理  由
一、本件異議意旨略以：異議人即受處分人甲○○等13人所服務
    之阿羅哈客運股份有限公司（下稱阿羅哈公司），經高雄市
    政府核發營運路線許可證記載返程之終點站名為「臺北市承
    德站」，而依汽車運輸業管理規則第40條規定：「公路汽車
    客運業班車，應依營運路線許可證所核定之路線起點、經過
    地點、終點、里程行駛營運並停靠核定之站位上下客」，則
    異議人等13人在該臺北市承德站臨時停車上下客，顯為法所
    許。又依汽車運輸管理規則第37條第1 項第4 款規定：「經
    同意之營運路線及設站地點，當地政府如因實際需要得予調
    整變更，並應函請該管公路主管機關辦理」，臺北市政府交
    通局片面撤銷阿羅哈公司位於臺北市○○路○段52號、54號
    之站位，未經函知高雄市政府，以取得高雄市政府之同意，
    於法自有未合，則臺北市政府警察局以附表編號2 、4 、5
    7 、11、12、13、15、16、17所示之通知單告發「在設有禁
    止臨時停車標線處所臨時停車」，而違反道路交通管理處罰
    條例第55條第1 項第3 款規定為由，裁決異議人丙○○等人
    科處罰鍰，即屬無據。又如附表編號1 、3 、10、14、18所
    示警員係以異議人甲○○等人「不服從依法執勤之警察或稽
    查人員指揮稽查」，因臺北市承德站原係供阿羅哈公司臨時
    停車上下車之用，異議人甲○○等人於該處停車本無不當，
    員警指揮異議人甲○○離開該處，該指揮行為顯有不當，則
    異議人甲○○等人應無不服從警察指揮稽查之情事。又如附
    表編號6 、8 、9 所示警員係以「不緊靠道路右側臨時停車
    」製單舉發，惟該處本係供阿羅哈公司臨時停車上下車之用
    ，係警員取締當時，惡意以警車占用車位，阻礙乘客上下車
    而無法緊靠道路右側停車外，致司機無法緊靠道路右側臨時
    停車。是以，員警所為如附表編號1 至編號18所示之舉發取
    締，行政程序顯有瑕疵或有與事實不符之處，爰依法請求撤
    銷前開裁決處分等語。
二、經查：
  (一)如附表編號2 、4 、5 、7 、11、12、13、15、16、17所示
    部分：
    1.按「汽車駕駛人，臨時停車有下列情形之一者，處新臺幣
      300 元以上600 元以下罰鍰：。。．三、在設有禁止臨時
      停車標誌、標線處所臨時停車」，道路交通管理處罰條例
      第55條第3 款定有明文。
    2.臺北市政府警察局為配合臺北車站管制區國道客運臺北總
      站啟用，自民國94年11月16日起，撤銷原各國道客運業者
      於承德路一段之上下客站，並繪設禁止臨時停車紅線，此
      有臺北市政府警察局94年12月20日北市警交字第09442437
      200 號函可參。而異議人丙○○等人確曾先後於附表編號
      2 、4 、5 、7 、11、12、13、15、16、17所示之時間，
      駕駛車輛，在劃設有禁止臨時停車線之臺北市○○路○段
      52號或54號臨時停車上、下乘客等情，為異議人所不爭執
      ，則異議人丙○○等人確有如附表編號2 、4 、5 、7 、
      11 、12 、13、15、16、17所示之違反道路交通管理處罰
      條例第55條第3 款之行為，堪以認定。
    3.異議人丙○○等人雖以渠等係依汽車運輸業管理規則第40
      條之規定在核定之站位上下乘客為由，主張並無不法，並
      提出高雄市政府於93年6 月24日核定之營運路線許可證1
      份，明確記載起點與終點站名為臺北市承德站為證。然依
      同規則第37條第1 款、第4 款規定，公路汽車客運業者營
      運班車行經市區○○路線及設站地點，基於維護當地交通
      秩序之需要，應與當地政府協議之，且經同意之營運路線
      及設站地點，當地政府如因實際需要得予調整變更，並應
      函請該管公路主管機關辦理。依前述規定可知，基於地方
      政府維護當地交通秩序之自治權限，公路汽車客運業者欲
      在特定地點設站，應與當地政府協議，而不論當地政府是
      否同意公路汽車客運業者在其轄區設站，或同意在其轄區
      之何地點設站，均非其他機關所得越俎代庖，以防侵犯地
      方政府之自治權限。且因地方政府最能有效掌握當地交通
      之各種狀況，故地方政府基於當地交通狀況情勢之變更，
      或積極對當地交通狀況作某種程度之調整或改善，法律特
      別准許地方政府有權片面對其原先與公路汽車客運業者協
      議之設站地點，予以調整、變更，並通知該管主管機關辦
      理。而此所謂「該管主管機關辦理」，並非謂該設站地點
      之變更，需經該管主管機關之同意，蓋原先之設站地點，
      既然係當地政府與公路汽車客運業者協議所產生，而與該
      管主管機關無涉，則當地政府因實際之需要，而調整變更
      原先協議之設站地點，自亦非該管主管機關所得干預。況
      ，地方政府為維護當地交通秩序所為之措施，若未危及國
      家安全，基於分權原則，實非其他機關所得干預，法律規
      定當地政府對原先設站地點，予以調整變更時，需通知該
      管主管機關，僅因當地政府非該遭調整設站地點之公路汽
      車客運業者之主管機關，調整設站地點後，將進一步衍生
      公路汽車客運業者之路線是否調整、營運路線許可證是否
      需更換或補發等問題與程序，而此等業務，均非當地政府
      之權限，而需通知該管主管機關依相關規定處理。
    4.本件臺北市政府警察局於94年11月16日公告撤除臺北市○○路○段路側站位，並劃設禁止臨時停車紅線，進行管制
      與執法，係基於臺北市政府為落實推動城際客運轉運站政
      策，減少大客車於臺北市區道路繞行及於路側密集設站衍
      生之交通、環境、噪音及居住品質問題，設置國道客運臺
      北總站，而對阿羅哈公司在臺北市○○路○段52號之設站
      地點，予以調整變更，有臺北市政府交通局94年12月19日
      北市交二字第09435719500 號函1 份可資參照，是臺北市
      政府基於維護當地交通秩序之實際需要，廢止阿羅哈公司
      在臺北市○○路○段52號、54號設站上下乘客之權利，乃
      依公路法第79條、汽車運輸管理規則第37條第4 款之授權
      所為，符合行政程序第123 條第1 款廢止受益處分之要件
      。而臺北市政府早自92年4 月8 日即預告各客運業者，臺
      北車站週邊即將進行管制，93年2 月10日公告禁止新站設
      位，並於93年11月22日公告撤除現有路側站位，94年8 月
      2 日再副知業者重申管制事宜，亦據臺北市政府警察局大
      同分局以95年1 月6 日北市警同分交字第09530040200 號
      書函函釋明確（見本院卷第33頁至第35頁），則臺北市政
      府既然於93年11月22日，以公告方式，使阿羅哈公司知悉
      其原先設於臺北市○○路○段52號、54號之站位，業已合
      法廢止，則阿羅哈公司自該時起，在臺北事承德路一段52
      號、54號上下乘客，即無難謂係依核定站位上下乘客，從
      而異議人丙○○等人主張渠等於附表編號2 、4 、5 、7
      、11、12、13、15、16、17所示之時間，在臺北市○○路
      ○段52號、54號臨時停車，係依汽車運輸業管理規則第40
      條之規定，在核定站位上下乘客等語，容有誤會。
    5.公路法第3 條規定：「本法所稱公路主管機關：在中央為
      交通部；在直轄市為直轄市政府；在縣（市）為縣（市）
      政府」。而經營國道、省、縣（市鄉等公路汽車客
      運業者，應備具籌備申請書，向中央公路主管機關申請，
      復為公路法第37條第1 項第1 款、汽車運輸業管理規則第
      4 條第1 項第1 款所明文規定，足見經營國道、省、縣（
      市鄉等公路汽車客運業者之公路主管機關為交通部
      。又依公路法第2 條第2 款之規定，所謂國道，係指聯結
      二省（市）以上，及重要港口、機場、邊防重鎮、國際交
      通與重要政治、經濟中心之主要道路，異議人丙○○等人
      所屬阿羅哈公司，係經營往返臺北市及高雄市○○道一號
      業者，亦即係經營國道公路汽車客運業者，則關於阿羅哈
      等國道公路汽車客運業者之汽車運輸業營業執照及營運路
      線許可證之審查與核發之主管機關，應為交通部，故汽車
      運輸業管理規則第37條第4 款規定：「公路汽車客運業營
      運班車，經同意之營運路線及設站地點，當地政府如因實
      際需要得予調整變更，並應函請該管公路主管機關辦理」
      ，其中「該管公路主管機關」當亦係指交通部而言。雖交
      通部依汽車運輸管理規則第139 條之1 第3 項：「直轄市
      ○○○路汽車客運之管理及處罰，由交通部委辦直轄市政
      府辦理」，將經營國道公路汽車客運業者之營運路線許可
      證核發業務，委由直轄市辦理，亦僅係交通部將關於國道
      公路汽車客運業者之部分業務由直轄市辦理，非謂交通部
      為國道公路汽車客運業者之主管機關地位有所變更。故臺
      北市政府於94年8 月2 日，將國道客運臺北總站路線調整
      計畫呈報交通部，堪認臺北市政府業已履行汽車運輸業管
      理規則第37條第4 款規定「應函請該管公路主管機關辦理
      」之程序。異議人丙○○等人提出之高雄市政府於94年12
      月29日高市府交三字第0940065826號函，明確記載：「阿
      羅哈公司營運路線許可證所登載往返站『臺北市承德站』
      乙節，本府從未核復同意變更，該公司亦未提出申辦，本
      府既未完成阿羅哈客運公司營運路線許可證變更作業，該
      公司『臺北市承德站』係合法設站上下車」等語，而主張
      臺北市政府調整變更承德站未經高雄市政府同意而不合法
      乙節，異議人丙○○等人及高雄市政府顯均未認知高雄市
      政府僅係受交通部委辦國道公路汽車客運業者之管理及處
      罰業務，本身並非國道公路汽車客運業者之主管機關，且
      臺北市政府因地方自治之需要，依汽車運輸業管理規則第
      37條第4 款之規定，調整變更設阿羅哈公司之原始設站地
      點，並無須經其他機關同意，蓋不論係高雄市政府或交通
      部，對於臺北市政府就維護當地交通秩序所為之決定，均
      無權置喙。
    6.綜上，異議人丙○○等人確有於如附表編號2 、4 、5 、
      7、 11、12、13、15、16、17所示之時間、地點，在設有
      禁止臨時停車標線處所臨時停車之違規行為，雖異議人丙○○等人主張均係依汽車運輸業管理規則第40條之規定，
      在核定之設站地點上下乘客，而屬依法令之行為，然阿羅
      哈公司原先與臺北市政府協議之設站地點即臺北市○○路
      ○段52號、54號，業經臺北市政府基於維護當地交通秩序
      之實際需要，依公路法第79條、汽車運輸業管理規則第37
      條第4 款之規定，於93年11月22日，將原先同意在臺北市
      ○○路○段設站之處分，公告廢止，則異議人丙○○等人
      繼續在如附表編號2 、4 、5 、7 、11、12、13、15、16
      、17所示之臺北市○○路○段52號、54號臨時停車，即難
      謂係在核定之站位上下乘客。從而，異議人丙○○等人就
      前開處分，聲明異議，為無理由。
    7.依違反道路交通管理事件統一裁罰標準表所示；「在設有
      禁止臨時停車標誌、標線處所臨時停車，期限內繳納或到
      案聽候裁決者，處罰鍰新臺幣300 元，．．．逾越應到案
      期限30日以上繳納罰鍰或逕行裁決處罰者，處罰鍰新臺幣
      600 元」，本件如附表編號2 、4 、5 、7 、11、12、13
      、15、16、17所示之裁決，異議人丙○○等人均係於期限
      內到案聽候裁決，有本院辦理刑事案件電話記錄查詢表1
      份在卷可稽（見本院卷第185 頁），則此部分應裁罰新臺
      幣（下同）300 元，原處分裁處異議人罰鍰600 元，顯有
      不當之處，是本件異議人之異議雖無理由，惟原處分既有
      上開可議之處，自應由本院予以撤銷，另自為如主文第1
      項所示之裁定，以資適法。
  (二)如附表編號6、8、9所示部分：
    1.本件員警舉發異議人戊○○○等人分別於如附表編號6 、
      8 、9 所示之時間、地點，不緊靠道路右側臨時停車乙節
      ，為異議人所不爭執，惟辯稱其係因員警佔據阿羅哈公司
      臺北市○○○道路外側，致車輛無法靠右側停車等語。查
      阿羅哈公司原先與臺北市政府協議之設站地點即臺北市○○路○段52 號 、54號，業於93年11月22日公告廢止，該
      處已屬紅線禁止停車之範圍，已如前述，則員警於該處取
      締違規停車之行為，禁止阿羅哈公司司機於該處停車，洵
      屬有據。從而，原阿羅哈公司臺北市○○○位道路外側既
      已不得臨時停車，縱員警依法於該處執行取締違規停車，
      而佔據該處道路外側，異議人戊○○○等人並不得執此為
      渠等「不緊靠道路右側臨時停車」之合理依據，至為明確
      ，異議人前開所辯，顯屬無據。
    2.惟依違反道路交通管理事件統一裁罰標準表所示；「不緊
      靠道路右側臨時停車期限內繳納或或到案聽候裁決者，處
      罰鍰新臺幣300 元．．．逾越應到案期限30日以上，繳納
      罰鍰或逕行裁決處罰者，處罰鍰新臺幣600 元」，本件如
      附表編號6 、8 、9 所示之裁決，異議人戊○○○等人均
      係於期限內到案聽候裁決，有本院辦理刑事案件電話記錄
      查詢表1 份在卷可稽（見本院卷第185 頁），則此部分應
      裁罰300 元，原處分裁處異議人罰鍰600 元，顯有不當之
      處，是本件異議人之異議雖無理由，惟原處分既有上開可
      議之處，自應由本院予以撤銷，另自為如主文第2 項所示
      之裁定，以資適法。
  (三)如附表編號1、3 、10、14、18部分：
    1.按「汽車駕駛人，駕駛汽車有違反本條例之行為，經交通
      勤務警察或依法令執行交通稽查任務人員制止時，不聽制
      止或拒絕停車接受稽查而逃逸者，除按各該條規定處罰外
      ，處新臺幣3 千元以上6 千元以下罰鍰。汽車駕駛人，駕
      駛汽車有下列情形之一，而本章各條無處罰之規定者，處
      新臺幣9 百元以上1 千8 百元以下罰鍰：一、不服從交通
      勤務警察或依法令執行交通指揮、稽查任務人員之指揮或
      稽查」，道路交通管理處罰條例第60條第1 項、第2 項第
      1 款定有明文。則前開條例第60條第1 項係針對汽車駕駛
      人，駕駛汽車違反本條例之行為，經交通勤務警察或依法
      令執行交通稽查任務人員制止時，不聽制止或拒絕停車接
      受稽查而逃逸所為之處罰規定；而同條第2 項係針對汽車
      駕駛人，駕駛汽車之行為，並未違反道路交通管理處罰條
      例之規定，而不服從交通勤務警察或依法令執行交通指揮
      、稽查任務人員之指揮或稽查所為之處罰規定，二者所規
      範處罰之行為態樣不同，應無疑義。
    2.本件員警舉發異議人甲○○等人分別於如附表編號1 、3
      、10、14、18所示之時間、地點，因停靠臺北市○○路○
      段52、54號前上下乘客，員警認該路段係紅線路段，禁止
      臨時停車，乃指揮異議人何益全等人駛離現場，不得在該
      處上下乘客，異議人甲○○等人仍不予理會，未將車輛駛
      離等節，為異議人所不爭執，且有臺北市政府警察局大同
      分局95年3 月24日北市警同分交字第09531207400 號函、
      臺北市政府警察局交通警察大隊95年5 月4 日北市警交大
      執字第095317 55800號函暨所附之報告表（見本院卷第96
      頁、第104 頁至第105 頁、第117 頁至第120 頁）在卷可
      稽，上開事實，堪以認定。
    3.阿羅哈公司原先與臺北市政府協議之設站地點即臺北市○○路○段52號、54號，業於93年11月22日公告廢止，該處
      已屬紅線禁止停車之範圍，已如前述，則異議人甲○○等
      人分別於如附表編號1 、3 、10、14、18所示之時間、地
      點，因將車輛停靠臺北市○○路○段52、54號前上下乘客
      ，員警指揮異議人何益全等人駛離現場，不得在該處上下
      乘客，異議人甲○○等人仍不予理會，未將車輛駛離之行
      為，因異議人何益全等人在設有禁止臨時停車處所臨時停
      車，而違反道路交通管理處罰條例第55條第1 項第3 款之
      規定，則異議人何益全等人前開不服從員警指揮之行為，
      係違反第60條第1 項之規定，原裁決認異議人何益全等人
      係違反同條例第60條第2項第1款之規定，尚有未洽。
    4.依違反道路交通管理事件統一裁罰標準表所示：「汽車駕
      駛人，駕駛汽車有違反本條例之行為，經交通勤務警察或
      依法令執行交通稽查任務人員制止時，不聽制止或拒絕停
      車接受稽查而逃逸，期限內繳納或到案聽候裁決者，處罰
      鍰3 千元，並記違規點數1 點」本件違規事件經警舉發，
      原處分機關引用道路交通管理處罰條例第60條第2 項第1
      款之規定，裁處受處分人罰鍰1,800 元，並記違規點數1
      點，顯有不當之處，是本件異議人之異議雖無理由，惟原
      處分既有上開可議之處，自應由本院予以撤銷，又因異議
      人何益全等人均係於期限內到案聽候裁決，有本院辦理刑
      事案件電話記錄查詢表1 份在卷可稽（見本院卷第185 頁
      ），是本院應自為如主文第3 項所示之裁定，以資適法。
      又本件雖係異議人聲明異議之案件，惟原處分既有適用法
      條不當之情形，自無不利益變更禁止原則之適用，附此敘
      明。
三、應依道路交通案件處理辦法第18條、第20條，裁定如主文。
中    華    民    國    95    年    7     月    21    日
                  交通法庭  法  官  洪能超
以上正本證明與原本無異。
如不服本裁定應於送達後5 日內向本院提出抗告狀。
中    華    民    國    95    年    7     月    21    日
                            書記官  曾小玲
附表
┌──┬───┬───────┬─────┬──────┬─────┬──────┬────┬───────┐
│編  │處  分│  違規時間    │ 違規事實 │ 裁決日期   │原裁決書違│應到案日期  │是否於期│ 處罰主文     │
│號  │對  象│  違規地點    │          │ 裁決案號   │反法條    │            │限內繳納│              │
│    │      │              │          │            │          │            │或聽侯裁│              │
│    │      │              │          │            │          │            │決      │              │
├──┼───┼───────┼─────┼──────┼─────┼──────┼────┼───────┤
│1   │甲○○│94年12月25日18│不服從依法│95年1 月13日│道路交通管│95年1月9日  │是      │罰鍰新臺幣參仟│
│    │      │時50分        │執勤之警察│高市府交裁字│理處罰條例│            │        │元，並記違規點│
│    │      │臺北市○○路一│或稽查人員│第80-A4J0029│第60 條第2│            │        │數1 點        │
│    │      │段52號        │指揮稽查  │55號        │項1 款    │            │        │              │
├──┼───┼───────┼─────┼──────┼─────┼──────┼────┼───────┤
│2   │丙○○│94年12月17日11│在劃有紅線│95年1 月13日│道路交通管│95年1月1日  │是      │罰鍰新臺幣參佰│
│    │      │時11分        │路段臨停  │高市府交裁字│理處罰條例│            │        │元            │
│    │      │臺北市○○路一│          │第80-A5L2043│第55 條第1│            │        │              │
│    │      │段52號        │          │33號        │項3 款    │            │        │              │
├──┼───┼───────┼─────┼──────┼─────┼──────┼────┼───────┤
│3   │丙○○│94年12月25日22│不服從依法│95年1 月13日│道路交通管│95年1月9日  │是      │罰鍰新臺幣參仟│
│    │      │時17分        │執勤之警察│高市府交裁字│理處罰條例│            │        │元，並記違規點│
│    │      │臺北市○○路一│或稽查人員│第80-A5J5011│第60 條第2│            │        │數1 點        │
│    │      │段52號        │指揮稽查  │69號        │項1 款    │            │        │              │
├──┼───┼───────┼─────┼──────┼─────┼──────┼────┼───────┤
│4   │丁○○│94年12月18日14│在劃有紅線│95年1 月13日│道路交通管│95年1月2日  │是      │罰鍰新臺幣參佰│
│    │      │時04分        │路段臨停  │高市府交裁字│理處罰條例│            │        │元            │
│    │      │臺北市○○路一│          │第80-A5I9025│第55 條第1│            │        │              │
│    │      │段52號        │          │85號        │項3 款    │            │        │              │
├──┼───┼───────┼─────┼──────┼─────┼──────┼────┼───────┤
│5   │張簡景│94年12月17日11│在劃有紅線│95年1 月13日│道路交通管│95年1月1日  │是      │罰鍰新臺幣參佰│
│    │宗    │時55分        │路段臨停  │高市府交裁字│理處罰條例│            │        │元            │
│    │      │臺北市○○路一│          │第80-A5L2043│第55 條第1│            │        │              │
│    │      │段52號        │          │42號        │項3 款    │            │        │              │
├──┼───┼───────┼─────┼──────┼─────┼──────┼────┼───────┤
│6   │張簡景│94年12月19日12│不緊靠道路│95年1 月13日│道路交通管│95年1月3日  │是      │罰鍰新臺幣參佰│
│    │宗    │時44分        │右側臨停  │高市府交裁字│理處罰條例│            │        │元            │
│    │      │臺北市○○路一│          │第80-A5I6032│第55 條第1│            │        │              │
│    │      │段52號        │          │28號        │項4 款    │            │        │              │
├──┼───┼───────┼─────┼──────┼─────┼──────┼────┼───────┤
│7   │己○○│94年10月20日17│在劃有紅線│95年1 月13日│道路交通管│95年1月4日  │是      │罰鍰新臺幣參佰│
│    │      │時54分        │路段臨停  │高市府交裁字│理處罰條例│            │        │元            │
│    │      │臺北市○○路一│          │第80-A5I3049│第55 條第1│            │        │              │
│    │      │段52號        │          │72號        │項3 款    │            │        │              │
├──┼───┼───────┼─────┼──────┼─────┼──────┼────┼───────┤
│8   │庚○○│94年12月18日13│不緊靠道路│95年1 月13日│道路交通管│95年1月2日  │是      │罰鍰新臺幣參佰│
│    │      │時52分        │右側臨停  │高市府交裁字│理處罰條例│            │        │元            │
│    │      │臺北市○○路一│          │第80-A5I9025│第55 條第1│            │        │              │
│    │      │段52號        │          │81號        │項4 款    │            │        │              │
├──┼───┼───────┼─────┼──────┼─────┼──────┼────┼───────┤
│9   │辛○○│94年12月18日15│不緊靠道路│95年1 月13日│道路交通管│95年1月2日  │是      │罰鍰新臺幣參佰│
│    │      │時44分        │右側臨停  │高市府交裁字│理處罰條例│            │        │元            │
│    │      │臺北市○○路一│          │第80-A5J1047│第55 條第1│            │        │              │
│    │      │段52號        │          │08號        │項4 款    │            │        │              │
├──┼───┼───────┼─────┼──────┼─────┼──────┼────┼───────┤
│10  │辛○○│94年12月25日19│不服從依法│95年1 月13日│道路交通管│95年1月9日  │是      │罰鍰新臺幣參仟│
│    │      │時34分        │執勤之警員│高市府交裁字│理處罰條例│            │        │元，並記違規點│
│    │      │臺北市○○路一│或稽查人員│第80-A4J4050│第60 條第2│            │        │數1 點        │
│    │      │段54號        │指揮稽查  │29號        │項1 款    │            │        │              │
├──┼───┼───────┼─────┼──────┼─────┼──────┼────┼───────┤
│11  │壬○○│94年11月27日11│於紅線路段│95年1 月17日│道路交通管│94年12月12日│是      │罰鍰新臺幣參佰│
│    │      │時55分        │臨停      │高市府交裁字│理處罰條例│            │        │元            │
│    │      │臺北市○○路一│          │第80-AEU0403│第55 條第1│            │        │              │
│    │      │段52號        │          │39號        │項3 款    │            │        │              │
├──┼───┼───────┼─────┼──────┼─────┼──────┼────┼───────┤
│12  │癸○○│94年12月17日11│在劃有紅線│95年1 月6 日│道路交通管│95年1月1日  │是      │罰鍰新臺幣參佰│
│    │      │時37分        │路段臨停  │高市府交裁字│理處罰條例│            │        │元            │
│    │      │臺北市○○路一│          │第80-A5L2043│第55 條第1│            │        │              │
│    │      │段            │          │38號        │項3 款    │            │        │              │
├──┼───┼───────┼─────┼──────┼─────┼──────┼────┼───────┤
│13  │子○○│94年12月17日09│在劃有紅線│95年1 月13日│道路交通管│95年1月1日  │是      │罰鍰新臺幣參佰│
│    │      │時36分        │路段臨停  │高市府交裁字│理處罰條例│            │        │元            │
│    │      │臺北市○○路一│          │第80-A5I8024│第55 條第1│            │        │              │
│    │      │段54號        │          │47號        │項3 款    │            │        │              │
├──┼───┼───────┼─────┼──────┼─────┼──────┼────┼───────┤
│14  │子○○│94年12月25日18│不服從依法│95年1 月13日│道路交通管│95年1月9日  │是      │罰鍰新臺幣參仟│
│    │      │時09分        │執勤警員或│高市府交裁字│理處罰條例│            │        │元，並記違規點│
│    │      │臺北市○○路一│稽查人員指│第80-A5I3049│第60 條第2│            │        │數1 點        │
│    │      │段54號        │揮稽查    │92號        │項1 款    │            │        │              │
├──┼───┼───────┼─────┼──────┼─────┼──────┼────┼───────┤
│15  │丑○○│94年12月17日10│在劃有紅線│95年1 月13日│道路交通管│95年1月1日  │是      │罰鍰新臺幣參佰│
│    │      │時18分        │路段臨停  │高市府交裁字│理處罰條例│            │        │元            │
│    │      │臺北市○○路一│          │第80-A5I8024│第55 條第1│            │        │              │
│    │      │段52號        │          │53號        │項3 款    │            │        │              │
├──┼───┼───────┼─────┼──────┼─────┼──────┼────┼───────┤
│16  │丑○○│94年12月20日08│在劃有紅線│95年1 月13日│道路交通管│95年1月4日  │是      │罰鍰新臺幣參佰│
│    │      │時17分        │路段臨停  │高市府交裁字│理處罰條例│            │        │元            │
│    │      │臺北市○○路一│          │第80-A5I2042│第55 條第1│            │        │              │
│    │      │段54號        │          │57號        │項3 款    │            │        │              │
├──┼───┼───────┼─────┼──────┼─────┼──────┼────┼───────┤
│17  │寅○○│94年12月19日12│在劃有紅線│95年1 月13日│道路交通管│95年1月3日  │是      │罰鍰新臺幣參佰│
│    │      │時13分        │路段臨停  │高市府交裁字│理處罰條例│            │        │元            │
│    │      │臺北市○○路一│          │第80-A5I6032│第55 條第1│            │        │              │
│    │      │段52號        │          │22號        │項3 款    │            │        │              │
├──┼───┼───────┼─────┼──────┼─────┼──────┼────┼───────┤
│18  │卯○○│94年12月25日20│不服從依法│95年1 月13日│道路交通管│95年1月9日  │是      │罰鍰新臺幣參仟│
│    │      │時45分        │執勤警察或│高市府交裁字│理處罰條例│            │        │元，並記違規點│
│    │      │臺北市○○路一│稽查人員指│第80-A4J0029│第60 條第2│            │        │數1 點        │
│    │      │段54號        │揮稽查    │64號        │項1 款    │            │        │              │
└──┴───┴───────┴─────┴──────┴─────┴──────┴────┴───────┘


司法院資訊處製作；財團法人民間司法改革基金會備份。
